臺灣基隆地方法院刑事判決　　　　　　　　96年度易字第24號
公　訴　人　臺灣基隆地方法院檢察署檢察官
被　　　告　甲○○
上列被告因竊盜案件，經檢察官提起公訴（95年度偵緝字第656
、657號），本院裁定由受命法官獨任進行簡式審判程序，茲判
決如下：
    主  文
甲○○竊盜，處拘役拾日，如易科罰金以新台幣壹仟元折算壹日
；又竊盜，處拘役貳拾日，如易科罰金以新台幣壹仟元折算壹日
；又竊盜，處拘役拾日，如易科罰金以新台幣壹仟元折算壹日；
又竊盜，處拘役拾日，如易科罰金以新台幣壹仟元折算壹日；
又竊盜，處拘役貳拾日，如易科罰金以新台幣壹仟元折算壹日。
應執行拘役柒拾日，如易科罰金以新台幣壹仟元折算壹日。
    理  由
一、犯罪事實：
    甲○○基於意圖自己之不法所有之犯意，而為下列行為：
  (一)95年7月中旬某日23時許，在基隆市○○區○○路141巷內，
    利用丙○○所有車牌號碼IG─7591號自小客車車門未上鎖無
    人看守之機會，徒手打開上開自小客車車門，竊取丙○○所
    有放置在車內之七星牌香煙1包。
  (二)95年7 月21日16時40分許，在基隆市○○區○○路2號3樓基
    隆市文化中心圖書館閱覽室，趁丁○○離開座位，伊留在座
    位上之背包無人看守之機會，徒手竊取背包內之零錢新臺幣
    （下同）200元。經警調閱監視錄影帶，循線查知上情。
  (三)95年8月初某日23時許，在基隆市○○區○○路268號行政院
    衛生署基隆醫院急診室外機車停車格內，有車主離去未取下
    鑰匙，車牌號碼不詳之黑色機車1 部，其即徒手將該機車鑰
    匙竊走，欲伺機竊取該機車，惟因醫院前路人眾多作罷。
  (四)95年8 月16日14時許，在基隆市○○區○○路2號3樓基隆市
    文化中心圖書館閱覽室，利用己○○趴睡桌上疏於注意之機
    會，徒手竊取己○○置桌上，內有現金2,500 元及己○○國
    民身分證、健保卡、機車駕照、第一商業銀行提款卡及郵局
    提款卡等物之皮夾1 個。案經警循線查悉，於同月21日16時
    許，在基隆市○○區○○路268 號行政院衛生署基隆醫院前
    ，為警查獲，經其同意至警局接受詢問，自白犯行，並於犯
    罪被發覺前，自首事實(一)及(三)之事實。
  (五)95年9月26日17時5分許，在基隆市○○區○○路2號3樓基隆
    市文化中心圖書館閱覽室，趁戊○○離開座位，伊留在座位
    上之背包無人看守之機會，徒手竊取背包內之現金1900元。
    經警調閱監視錄影帶，循線查知上情。
二、程序事項：
    本件被告甲○○所犯者非為死刑、無期徒刑、最輕本刑為3
    年以上有期徒刑之罪或高等法院管轄第一審案件，其於準備
    程序進行中，先就被訴事實為有罪之陳述，經告知其簡式審
    判程序之旨，並聽取公訴人之意見後，本院依刑事訴訟法第
    273條之1第1 項之規定，裁定由受命法官獨任進行簡式審判
    程序，合先敘明。
三、認定事實所依據之證據及理由：
    被告自白：被告於本院審理中自白其於前述時、地竊盜之犯
    行事實，核與被害人丙○○、丁○○、己○○、戊○○指訴
    情節相符，並有監視錄影帶之翻拍照片9 張、丙○○所有車
    牌號碼IG─7591號自小客車照片1張、失竊機車鑰匙照片1張
    附卷可稽，此外，復有失竊之機車鑰匙 1支扣案可資佐證，
    堪信被告之自白與事實相符。本件事證明確，應依法論科。
四、論罪與科刑：
  (一)核被告甲○○所為，均係犯刑法第320條第1項之竊盜罪。
  (二)被告於95年8月21日16時許，在基隆市○○路268號署立基隆
    醫院前為警通知前往派出所說明本件犯罪事實(二)、(四)之犯行
    ，主動供出犯罪事實(一)、(三)之犯行，並接受裁判，有其之警
    詢筆錄附卷可稽（詳95年度偵字第3891號偵查卷第7、8頁）
    ，被告就犯罪事實(一)、(三)之犯行已符自首要件，應依刑法第
    62條前段之規定減輕其刑。
  (三)被告所犯上開5次竊盜犯行，犯意各別，應分論併罰。
  (四)本院審酌被告妄以竊盜方式快速獲取財物，其行為殊不值取
    ，惟慮及其竊得財物價值非鉅，且犯後坦承犯行等一切情狀
    ，量處如主文所示之刑，並諭知易科罰金之折算標準，雖起
    訴書請求就被告事實(一)之犯行判處有期徒刑3 月，就其事實
    (三)之犯行，判處有期徒刑2 月，就其事實(二)、(四)、(五)之犯行
    ，請求各判處有期徒刑8 月，然審酌被告竊得財物價值非鉅
    ，且其手段平和，認量處如主文所示之刑，足以警惕。
  (五)另起訴書雖以被告年少力壯，再三犯竊盜罪，有犯罪習慣等
    情，建請依竊盜犯贓物犯保安處分條例第 3條之規定，諭知
    於刑之執行前令入勞動場所強制工作。惟按保安處分係針對
    受處分人將來之危險性所為之處置，以達教化、治療之目的
    ，為刑罰之補充制度。我國現行刑法採刑罰與保安處分雙軌
    制，係在維持行為責任之刑罰原則下，為協助行為人再社會
    化之功能，以及改善行為人潛在之危險性格，期能達成根治
    犯罪原因、預防犯罪之特別目的。是保安處分中之強制工作
    ，旨在對嚴重職業性犯罪及欠缺正確工作觀念或無正常工作
    因而犯罪者，強制其從事勞動，學習一技之長及正確之謀生
    觀念，使其日後重返社會，能適應社會生活。竊盜犯贓物犯
    保安處分條例第3條第1項規定，即係本於保安處分應受比例
    原則之規範，使保安處分之宣告，與行為人所為行為之嚴重
    性、行為人所表現之危險性及對於行為人未來行為之期待性
    相當之意旨而制定，而由法院視行為人之危險性格，決定應
    否令入勞動處所強制工作，以達預防之目的（最高法院91年
    度臺上字第4625號刑事判決意旨參照），從而本院審酌被告
    所犯本件竊盜均以徒手行竊、所得財物價值尚非過鉅，揆諸
    前揭最高法院判決要旨，足認尚無併予諭知強制工作之必要
    ，併予敘明。
  (六)扣案之機車鑰匙1 支，非被告所有供本件竊盜所用之物，爰
    不予宣告沒收。
五、據上論斷，應依刑事訴訟法第273條之1第1項、第299條第1
    項前段，刑法第320條第1項、第62條、第41條第1項前段、
    第51條第6款，刑法施行法第1條之1，判決如主文。
本案經檢察官乙○○到庭執行職務。
中　　華　　民　　國　　96　　年　　1 　　月　　31　　日
                  刑事第三庭法    官  齊潔
以上正本證明與原本無異。
如不服本判決應於收受本判決後10日內向本院提出上訴書狀，其
未敘述上訴理由者，並得於提起上訴後10日內向本院補提理由書
狀（均須按他造當事人之人數附繕本。）「切勿逕送上級法院」
中　　華　　民　　國　　96　　年　　1 　　月　　31　　日
                            書 記 官  潘端典
附錄論罪法條：
中華民國刑法第320條
（普通竊盜罪、竊佔罪）
意圖為自己或第三人不法之所有，而竊取他人之動產者，為竊盜
罪，處 5 年以下有期徒刑、拘役或 5 百元以下罰金。
意圖為自己或第三人不法之利益，而竊佔他人之不動產者，依前
項之規定處斷。
前二項之未遂犯罰之。
